最高法院刑事判決　　　　　　　　　 111年度台上字第3737號
上　訴　人　張煉福




上列上訴人因違反毒品危害防制條例案件，不服臺灣高等法院臺
南分院中華民國110 年12月30日第二審判決（110 年度上訴字第
1104號，起訴案號：臺灣嘉義地方檢察署110 年度偵字第2108號
），提起上訴，本院判決如下：
    主  文
上訴駁回。
    理  由
一、按刑事訴訟法第377 條規定，上訴於第三審法院，非以判決
    違背法令為理由，不得為之。是提起第三審上訴，應以原判
    決違背法令為理由，係屬法定要件。如果上訴理由書狀並未
    依據卷內訴訟資料，具體指摘原判決不適用何種法則或如何
    適用不當，或所指摘原判決違法情事，顯與法律規定得為第
    三審上訴理由之違法情形，不相適合時，均應認其上訴為違
    背法律上之程式，予以駁回。
二、本件原審審理結果，認定上訴人張煉福有其事實欄所載違
    反毒品危害防制條例（販賣毒品）犯行明確，因而維持第一
    審論處上訴人如原判決附表（下稱附表）編號1 所示販賣第
    二級毒品罪刑（量處有期徒刑）及相關沒收（追徵）宣告之
    判決，駁回其該部分在第二審之上訴，已載敘其調查取捨證
    據之結果及憑以認定犯罪事實之心證理由，有卷存資料可資
    覆按。
三、上訴意旨略以：其單純受託代證人莊淵竹向藥頭「小楊」購
    買毒品甲基安非他命，主觀上無營利意圖，亦無賺取價差，
    原審採信莊淵竹所述及過往前案紀錄作為認定依據，自有違
    法。
四、犯罪事實之認定、證據之取捨及證明力之判斷，俱屬事實審
    法院之職權，此項職權之行使，倘不違背客觀存在之經驗法
    則或論理法則，即不違法，觀諸刑事訴訟法第155條第1項規
    定甚明，自無許當事人任憑主觀妄指為違法而資為合法之第
    三審上訴理由。原判決認定上訴人上開犯行，係綜合上訴人
    部分供述、證人莊淵竹不利於上訴人之證言、卷附相關通訊
    監察譯文，酌以所列其餘證據資料及案內其他證據調查之結
    果而為論斷，詳敘憑為判斷莊淵竹指證上訴人確有所載販賣
    毒品甲基安非他命之證詞與事實相符，所為如何該當販賣第
    二級毒品罪構成要件之理由綦詳，另本於證據取捨之職權行
    使，對證人高麗珠於原審附和上訴人之辯詞，改稱有2 次與
    上訴人共同向他人拿取毒品等旨說詞，及上訴人所稱為償還
    莊淵竹人情方代向「小楊」購買毒品，且與「小楊」交易時
    莊淵竹在場親見，所為僅係幫助施用，非販賣毒品等辯詞，
    何以委無足採信或不足憑為有利於上訴人之認定，併於理由
    內論駁甚詳。所為論斷說明，與經驗及論理等證據法則皆無
    違背，既非僅以莊淵竹之指證為論罪之唯一依據，且綜合調
    查所得之各直接、間接證據而為論斷，自非法所不許，無所
    指未憑證據認定事實之違法。又販賣毒品既遂罪之成立，以
    有營利為目的之賣出行為即屬成立，是否果真獲得利益，無
    礙其罪名之成立。原判決就如何認定上訴人有販賣毒品營利
    之意圖，理由內已論述明白，符合論理法則且不違背社會經
    驗之合理判斷，且原判決並非逕以案內存在之上訴人於民國
    106 年12月30日另犯販賣第二級毒品確定案件，認定上訴人
    於本件有營利之意圖，而係據以說明上訴人深知販賣毒品刑
    責重大，勾稽其他卷內證據，足以佐證莊淵竹供述係向上訴
    人購買毒品，非委託代購毒品與事實相符之部分論證，無所
    指採證違背證據法則之可言，至於上訴人實際是否獲利，無
    礙其犯罪事實之認定，論以前揭販賣第二級毒品罪，無適用
    法則不當之違法可言。上訴意旨無非係對原判決已說明之事
    項及屬原審採證認事職權之適法行使，持憑己見，任意指為
    違法，與法律規定得為第三審上訴理由之違法情形，不相適
    合，應認其之上訴為不合法律上之程式，予以駁回。另附表
    編號2 所示轉讓禁藥罪部分，並未上訴於本院，已先行確定
    ，附此敘明。
據上論結，應依刑事訴訟法第395條前段，判決如主文。
中    華    民    國   111    年    8     月    31    日
                  刑事第七庭審判長法  官  段  景  榕  
                                  法  官  沈  揚  仁  
                                  法  官  楊  力  進  
                                  法  官  宋  松  璟  
                                  法  官  汪  梅  芬  
本件正本證明與原本無異
                                  書記官
中    華    民    國   111    年    9     月    1     日